【裁判字號】    92,易,363
【裁判日期】    920626
【裁判案由】    毒品危害防制條例
【裁判全文】
臺灣彰化地方法院刑事判決                          九十二年度易字第三六三號
    公  訴  人  臺灣彰化地方法院檢察署檢察官
    被      告  甲○○
右列被告因違反毒品危害防制條例案件，經檢察官聲請簡易判決處刑（九十二年度偵
字第一六七三號），本院彰化簡易庭認不宜依簡易判決處刑，改依通常程序審理，本
院判決如左：
    主  文
甲○○持有第一級毒品，處有期徒刑貳月，如易科罰金，以參佰元折算壹日。
扣案之第一級毒品海洛因壹包（淨重零點壹陸公克）沒收銷燬之。
    事  實
一、緣彰化縣警察局和美分局因獲報得知位於彰化縣和美鎮道○路與大佃路口黃昏市
    場附近經營麵攤之丙○○、丁○○○夫婦有違反毒品危害防制條例之情事，因而
    於民國九十一年十月二十五日向本院聲請核發搜索票後，於同年月三十日十三時
    三十分許，前往前揭處所搜索，於到達時，適見甲○○自丙○○處取得不明物品
    並走出麵攤，警方發覺可疑隨即上前表明身分，惟甲○○心虛之餘迅即騎乘機車
    逃逸，並將其所持有內裝第一級毒品海洛因一包（淨重０．一六公克）之黑色大
    衛杜夫香菸乙盒丟棄於地，經警察覺有異上前拾起而查獲，旋並於彰化縣和美鎮
    ○○路二六九號前逮捕甲○○。
二、案經彰化縣警察局和美分局報請台灣彰化地方法院檢察署檢察官偵查起訴。
    理  由
一、訊據被告甲○○，固坦承警方於前揭時、地所查獲之內裝第一級毒品海洛因一包
    （淨重０．一六公克）之黑色大衛杜夫香菸乙盒，係其所丟棄無誤，惟否認知悉
    內裝有第一級毒品海洛因，辯稱：當日於彰化縣和美鎮某一國小前，綽號「阿琪
    」之友人交付伊新台幣一千元，並託其前往前揭位於彰化縣和美鎮道○路與大佃
    路口黃昏市場之麵攤，到達麵攤後，伊就將一千元交付予麵攤老闆，老闆就拿一
    包大衛杜夫香菸予伊，伊未將香菸打開，亦不知裡面有毒品，後於遭警追緝，感
    覺該香菸盒怪怪的，就將之丟棄云云。經查：九十一年十月三十日十三時三十分
    許，警方持本院所核發之搜索票前往位於彰化縣和美鎮道○路與大佃路口黃昏市
    場之丙○○所經營之麵攤搜索，於到達麵攤後，因見被告自丙○○手中取得不明
    物品，深覺可疑而上前表明身分，被告見狀迅即逃逸，並將內裝有第一級毒品海
    洛因一包（淨重０．一六公克）之黑色大衛杜夫香菸乙盒丟棄於地之事實，除為
    被告所供承或未予否認外，並據現場執行搜索之員警乙○○結證在卷，按被告若
    不知前開黑色大衛杜夫香菸盒內裝有毒品，何以於警方表明身分迅即逃逸，且將
    所持有之前開香菸盒丟棄於地，是其辯稱不知其所丟棄之香菸盒內裝有第一級毒
    品海洛因云云，顯為卸責之詞，不足採信。此外，復有海洛因一包扣案足資佐證
    ，而該包藏放於前開黑色大衛杜夫香菸盒中之毒品，經送請法務部調查局鑑定後
    ，確係第一級毒品海洛因無訛，亦有該局出具之鑑定通知書附卷可稽，事證明確
    ，被告犯行洵堪認定。至被告另稱前開查獲內裝有第一級毒品海洛因之香菸盒，
    係受一綽號「阿琪」之友人之託，於查獲日在彰化縣和美鎮某一國小前交付伊一
    千元後，託其再轉交麵攤老闆丙○○，後由丙○○再交付予伊云云，然查，被告
    始終未能說明綽號「阿琪」者之年籍、特徵；又從被告於警詢中所陳，綽號「阿
    琪」者乃先以公共電話聯繫伊見面後，次與出售毒品者聯繫，最後再由被告前往
    取貨後，至約定地點轉交予「阿琪」，惟綽號「阿琪」者若有意購買毒品，直接
    向販賣者購買即可，何須透過他人轉手，增加不必要之風險，且由被告所供，二
    人並非熟識，「阿琪」為何會要被告幫其購買，又在無何利益之下，被告何以願
    意幫綽號「阿琪」者購買毒品，亦未見被告提出合理說明，是被告辯稱係受綽號
    「阿琪」者之託云云，應係被告杜撰之詞，惟此仍不影響本院前揭之認定，附此
    敘明。
二、按海洛因係屬毒品危害防制條例第二條第二項第一款所規定之第一級毒品，故核
    被告所為，係犯毒品危害防制條例第十一條第一項之持有第一級毒品罪。爰審酌
    被告之素行、持有毒品之數量、所生危害及其他犯罪情節，並犯後之態度等一切
    情狀，量處如主文所示之刑，並諭知易科罰金之折算標準，以示懲處。扣案之海
    洛因一包（淨重０．一六公克），係屬第一級毒品，爰依同條例第十八條第一項
    前段，宣告沒收銷燬之。
據上論斷，應依刑事訴訟法第四百五十二條、第二百九十九條第一項前段，毒品危害
防制條例第十一條第一項、第十八條第一項前段、刑法第十一條前段、第四十一條第
一項前段、罰金罰鍰提高標準條例第二條，判決如主文。
本案經檢察官田德煙到庭執行職務。
中      華      民      國      九十二    年      六    月    二十六    日
  臺灣彰化地方法院刑事第二庭
                                    法      官  王義閔
右正本證明與原本無異。
如不服本判決，應於判決送達後十日內，向本院提出上訴狀( 須附繕本 )。
                                      法院書記官  詹國立
中      華      民      國      九十二    年      六    月    二十七    日
毒品危害防制條例第十一條：
持有第一級毒品者，處三年以下有期徒刑、拘役或新臺幣五萬元以下罰金。
持有第二級毒品者，處二年以下有期徒刑、拘役或新臺幣三萬元以下罰金。
持有專供製造或施用毒品之器具者，處一年以下有期徒刑、拘役或新臺幣一萬元以
  下罰金。


司法院資訊處製作；財團法人民間司法改革基金會備份。
